【裁判字號】    96,上,201
【裁判日期】    971031
【裁判案由】    損害賠償
【裁判全文】
臺灣高等法院高雄分院民事裁定           96年度上字第201號
聲  請  人  戊○○
上  訴  人  金鼎地產物業經紀有限公司
法定代理人  丁○○
被 上訴 人  乙○○
                    號1樓
訴訟代理人  丙○○
            甲○○
上列當事人間因損害賠償事件，上訴人對於民國96年8 月29日臺
灣高雄地方法院95年度訴字第2553號第一審判決提起上訴，聲請
人聲請對其繼續審判，本院裁定如下：
    主  文
聲請駁回。
聲請訴訟費用由聲請人負擔。
    理  由
一、聲請意旨略以：伊係侵害被上訴人之姓名權，被上訴人僅得
    依民法第19條之規定，請求除去侵害及賠償，並無依民法第
    184 條、第188 條規定請求之餘地。且被上訴人已合法解除
    買賣契約，應向出賣人請求返還買賣價金，並無受有損害，
    自不得向伊請求賠償。茲上訴人與被上訴人已成立訴訟上和
    解，爰請求就伊部分繼續審判等語。
二、經查，被上訴人於原審係基於侵權行為之法律關係，依民法
    第184 條、第185 條、第188 條等規定，請求上訴人、聲請
    人、及原審被告丁○○、吳培志、黃鴻璽連帶給付被上訴人
    新台幣（下同）2,967,134 元及法定遲延利息，暨以供擔保
    為條件之假執行宣告之判決等情。原審判決上訴人及戊○○
    應連帶給付被上訴人2,374,344 元及法定遲延利息，暨分別
    酌定擔保金額准免假執行，並駁回相對人其餘之請求。而對
    於原審判決，僅上訴人1 人就其敗訴部分提起上訴，其餘敗
    訴當事人均未提起上訴，上訴人之上訴雖以其並無對被上訴
    人侵權行為等非基於個人關係之事由，惟提起上訴後，業於
    民國97年5 月27日與被上訴人達成訴訟上和解，有和解筆錄
    可稽（本院卷第104 頁），則本件訴訟應已終結。
三、聲請人雖聲請對其繼續審判云云，惟按共同訴訟人中1 人之
    行為有利益於共同訴訟人者，其效力及全體；不利益者，對
    於全體不生效力，固為民事訴訟法第56條第1 項第1 款所明
    定。然債權人以各連帶債務人為共同被告提起給付之訴，以
    被告1 人提出非基於其個人關係之抗辯，而經法院認為有理
    由者為限，始得適用民事訴訟法第56條第1 項之規定，共同
    被告之1 人對於第一審命其連帶給付之判決提起上訴，尚未
    經第二審法院為實體上之調查，無從斷定其提出抗辯是否非
    基於其個人關係而有理由，自無同條項之適用（最高法院41
    年台上字第10號判例參照）。本件上訴人為連帶債務人中之
    1 人，雖以非基於個人關係之事由提起上訴，然其既與被上
    訴人達成訴訟上和解，則本院即無從對上訴人為實體上之調
    查，據以認定其所提出之抗辯是否非基於其個人關係且為有
    理由，依上開說明，自無民事訴訟法第56條第1 項第1 款規
    定之適用。是本件訴訟應於上訴人與被上訴人成立訴訟上和
    解時即已終結，上訴人上訴之效力自不及於聲請人，聲請人
    聲請對其繼續審判，洵屬無據，尚難准許，應予駁回。
據上論結，聲請人之聲請為無理由，依民事訴訟法第95條、第78
條，裁定如主文。
中    華    民    國    97    年    10    月    31    日
                            民事第五庭
                                審判長法官  蔡明宛
                                法      官  曾錦昌
                                法      官  魏式璧
以上正本證明與原本無異。
如不服本裁定應於送達後10日內向本院提出抗告狀 (並按他造當
事人之人數附繕本)， 並繳納抗告費新臺幣1000 元。
中    華    民    國    97    年    10    月    31    日
                                書  記  官  林明威


司法院資訊處製作；財團法人民間司法改革基金會備份。
